# 以认购未出资义务方式收购公司70%股权，涉及合并流量表问题

提问人：lzhsos 时间：2012-04-20 12:17:48
先不讨论母公司如何列示 2800 万，假设在“投资支付的现金”反映； 照楼上意思合并抵消后“取得子公司及其他营业单位支付的现金净额”为 2000 万是合理的？

回答人：chenyiwei
合并报表层面，由于合并前后该 2800 万元均在合并报表范围内，实际未发生现金流入或者流出，所以该项交易对合并现金流量表的影响应当为零。